臺灣臺南地方法院刑事判決　　　　　　 100年度易字第1181號
公　訴　人　臺灣臺南地方法院檢察署檢察官
被　　　告　張進成
上列被告因家庭暴力之妨害自由案件，經檢察官提起公訴（99年
度偵字第16766號），本院判決如下：
    主  文
張進成犯強制罪，處拘役拾日，如易科罰金，以新臺幣壹仟元
折算壹日。
    事  實
一、張進成與林寶玉原係夫妻關係（已離婚），二人間具有家庭
    暴力防治法第3條第1款所定之家庭成員關係。張進成於民國
    99年10月1日上午約9時許，經過臺南市○區○○路39巷3號
    新興國宅時遇見林寶玉，遂在新興國宅戊北管理室旁，向林
    寶玉追索其離家時未拿走之從事木工用之工具，二人並因而
    發生口角。林寶玉欲持手機報警處理時，張進成見狀，竟以
    強暴之方式徒手強行拿取林寶玉之手機，並與林寶玉發生拉
    扯，致林寶玉之手機掉落地面，妨害林寶玉行使報警之權利
    。
二、案經林寶玉訴由臺南市政府警察局第六分局移送臺灣臺南地
    方法院偵查起訴。
    理  由
甲、程序部分
一、按被告之自白非出於強暴、脅迫、利誘、詐欺、疲勞訊問、
    違法羈押或其他不正之方法，且與事實相符者，得為證據。
    刑事訴訟法第156條第1項定有明文。查本件被告於本院審理
    時，對於其於警詢時及偵查中之筆錄證據能力均不爭執，亦
    未抗辯其自白非出於任意性，復查無明顯事證足認檢察官及
    警察機關於製作該等筆錄時，有對被告施以法律所禁止之不
    正方法等情事，應認被告之自白均具有任意性，而具有證據
    能力。
二、次按被告以外之人於審判外之言詞或書面陳述，除法律有規
    定者外，不得作為證據。被告以外之人於審判外之陳述，雖
    不符前四條之規定，而經當事人於審判程序同意作為證據，
    法院審酌該言詞陳述或書面陳述作成時之情況，認為適當者
    ，亦得為證據。當事人、代理人或辯護人於法院調查證據時
    ，知有第159條第1項不得為證據之情形，而未於言詞辯論終
    結前聲明異議者，視為有前項之同意。刑事訴訟法第159 條
    第1項、第159條之5分別定有明文。經查，證人即告訴人林
    寶玉於警詢及檢察事務官詢問時之言詞陳述，均係被告以外
    之人於審判外所為之言詞陳述，核其性質屬傳聞證據，依刑
    事訴訟法第159條第1項規定，本不具證據能力。惟查，被告
    於審判程序中僅表示是二人在互搶的時侯手機掉下去，並未
    於言詞辯論終結前聲明異議，本院審酌渠等陳述時之客觀情
    狀，既無受違法詢問或影響證人陳述任意性等不適當之情況
    發生，其證述內容又與本件事實有相當之關聯性，復查無其
    他情節重大或使證人陳述可信度明顯過低之情事，依據前述
    刑事訴訟法第159條之5規定，證人林寶玉於警詢及檢察事務
    官詢問時所為之言詞陳述自亦有證據能力。
乙、實體部分
一、訊據被告張進成矢口否認有何強制犯行，並辯稱他並沒有搶
    告訴人林寶玉之手機，告訴人之手機是在二人拉拉扯扯的時
    掉下來的云云。惟查：被告於前開時地因告訴人林寶玉作勢
    要打電話報警，便強拿告訴人之手機等情業據證人即告訴人
    林寶玉於警詢中供明在卷（警卷第2頁）。被告於警詢中亦
    供稱他有與告訴人發生拉扯，並稱「我有將她的手機拿過來
    ，並說我助妳報警比較快，林寶玉要將手機搶回時與我發生
    拉扯，拉扯中林寶玉跌倒手機一併掉落（警卷第5至6頁）；
    於偵查中亦供稱「她（即告訴人）拿手機要報警，我有拿她
    的手機」（核交卷第11頁）。足見告訴人之前開指訴應與事
    實相符而可採信。被告前開所辯尚不足採，本件事證明確，
    被告強制犯行洵堪認定，應予依法論科。
二、核被告所為，係犯刑法第304條之以強暴妨害人行使權利罪
    。爰審酌被告並無前科犯行，有卷附臺灣高等法院被告前案
    紀錄表一份可按，素行尚可、其因向告訴人索取離婚時未取
    走之謀生工具而發生衝突，進而為本件犯行、犯罪所生危害
    之程度、迄尚未與告訴人成立和解，及其犯罪後態度等一切
    情狀，量處如主文所示之刑，並諭知易科罰金之折算標準示
    懲。
三、據上論斷，應依刑事訴訟法第299條第1項前段，刑法第304
    條、第41條第1項前段，刑法施行法第1條之1，判決如主文
    。
本案經檢察官莊玲如到庭執行職務。
中    華    民    國   100    年    11    月    15    日
                    刑事第四庭法  官  鄭文祺
以上正本證明與原本無異。
如不服本判決應於收受本判決後10日內向本院提出上訴書狀，並
應敘述具體理由。其未敘述上訴理由者，應於上訴期間屆滿後20
日內向本院補提理由書狀（均須按他造當事人之人數附繕本）「
切勿逕送上級法院」。
                              書記官  張尹嫚
中    華    民    國   100    年    11    月    15    日
附錄法條：
中華民國刑法第304條
（強制罪）
以強暴、脅迫使人行無義務之事或妨害人行使權利者，處 3 年
以下有期徒刑、拘役或 3 百元以下罰金。
前項之未遂犯罰之。